臺灣屏東地方法院刑事判決　　　　　　　　　　　　　九十二年度訴字第六三二號
　　公　訴　人　臺灣屏東地方法院檢察署檢察官
　　被　　　告　丙○○
　　選任辯護人　陳世明律師
右列被告因強盜等案件，經檢察官提起公訴（九十二年度偵字第一六二八號、九十二
年度偵字第二三八三號），本院判決如左：
    主  文
丙○○以非法方法，剝奪人之行動自由，處有期徒刑捌月。又連續以非法方法，剝奪
人之行動自由，處有期徒刑拾月。應執行有期徒刑壹年伍月。
丙○○被訴強盜罪部分無罪。
其餘被訴傷害罪部分公訴不受理。
    事  實
一、丙○○與丁○○於民國九十一年四月六日凌晨零時三十分許，於屏東縣恆春鎮○○路七十六號「喜友歌小吃部」出發，各自駕駛自用小客車前往同鎮○○路一三
    二號觀天下ＫＴＶ，尋找丙○○之女友楊淯戀（原名己○○），惟至該處下車後
    遍尋不著，丙○○遂遷怒於丁○○，基於傷害之犯意以拳毆擊丁○○使其摔倒在
    地撞擊頭部，致丁○○受有頭部外傷併顱骨骨折及顱內出血、兩眼結膜下出血等
    傷害（傷害部分經丁○○撤回告訴，詳如後述）。丙○○嗣將已因前開傷害而意
    識不清之丁○○扶進其自用小客車，於同日二時三十分許載回到喜友歌小吃部並
    扶入屋內。在該小吃部內等候之丁○○友人戊○○見丁○○傷勢嚴重，便上前責
    問丙○○，並因是否將丁○○送醫之事與其發生爭執，詎丙○○竟另基於剝奪他
    人行動自由之犯意，以拉戊○○脖子之強暴方式妨害其撥打電話報警及呼叫救護
    車，並出言恫嚇戊○○若不和丁○○上車與其一起尋找楊淯戀，便要拉戊○○及
    丁○○二人去貓鼻頭填海等語，出手將丁○○往其自小客車方向拖去，致戊○○
    因心生畏怖而不得不聽從其要求，央請當時在場之庚○○與其共同將丁○○扶進
    丙○○自用小客車後座後，再遭丙○○以手強行拉扯進入其自用小客車後座，以
    此非法方法剝奪戊○○及丁○○之行動自由。戊○○於上車後徵得丙○○同意，
    讓庚○○亦進入該車後座隨行陪伴。四人上車後，丙○○即開始駕車於恆春鎮○
    區○○道路隨處繞行，終因未能尋得楊淯戀，始於同日凌晨四時許將丁○○、戊○○及庚○○三人載至觀天下ＫＴＶ後讓渠等下車，共計剝奪戊○○及丁○○之
    行動自由達一個多小時之久。嗣經丁○○及戊○○於同年月二十五日報警處理，
    始循線查知上情。
二、丙○○於九十三年七月二十九日凌晨五時許，在屏東縣恆春鎮○○街一六九巷二
    十五弄二號楊淯戀租屋處與楊淯戀因故發生爭執，丙○○竟另基於剝奪他人行動
    自由之概括犯意，先強迫楊淯戀進入車牌號碼為Ｅ四—五八二三號之楊淯戀所有
    自用小客車乘客座內，並駕駛該車前往屏東縣恆春鎮○○路山區附近之空地談判
    ，因楊淯戀下車有意逃走，丙○○一時氣憤，竟再基於傷害之犯意，以拳頭及樹
    枝毆打楊淯戀，致其受有左眼瘀血、左臉部紅腫瘀青、雙邊腰部壓痛、左手臂瘀
    青紅腫、左下肢腿部瘀青、左膝瘀青、雙手掌背瘀青紅腫、下背部紅腫瘀青等傷
    害，並將楊淯戀之楊淯戀之皮包及放置其內之門號為0000000000號行
    動電話一支丟棄於該處。嗣於同日七時許，丙○○以該車將楊淯戀載回其屏東縣
    恆春鎮○○街一六九巷二十五弄二號居所後，怒氣稍事平復，便終止剝奪楊淯戀
    之行動自由。至次日十六時許，因楊淯戀要求至前開山區空地拾回遭棄置之皮包
    及行動電話，丙○○遂再駕駛同一車輛在楊淯戀至該處找尋前開物品，惟因遍尋
    不著，丙○○即於同日十七時許，再承前開剝奪他人行動自由之概括犯意，強迫
    楊淯戀進入該車乘客座，並駕車往高雄縣鳳甲地區前進，並恐嚇楊淯戀不許下車
    ，就會打斷其之雙腿並推下山去等語，楊淯戀因此心生恐懼而聽從其指示。晚間
    楊淯戀繼續於丙○○之控制下二人投宿於高雄縣林園鄉之林圓商務汽車旅館。九
    十三年七月三十一日午間退房後，丙○○又繼續以前開方式搭載楊淯戀在高雄縣
    燕巢鄉○○○路附近繞行，並再次以推其下山等語恐嚇楊淯戀以防其逃走，至九
    十三年七月三十一日二十時許二人回到楊淯戀之前開居所，同日二十三時許，丙○○再與楊淯戀開車外出買麵充飢，楊淯戀始趁丙○○下車購物之際將該車開至
    屏東縣警察局恆春分局大光派出所報警處理。
三、案經丁○○、林秋娥及楊淯戀訴由屏東縣警察局恆春分局報請台灣屏東地方法院
    檢察署檢察官偵查起訴。
    理  由
一、犯罪事實一部分：
  (一)訊據被告丙○○對於上述時、地打傷丁○○，並將其載回屏東縣恆春鎮○○路七
    十六號喜友歌小吃部後，又搭載告訴人戊○○、丁○○及庚○○三人上車等情固
    坦承不諱，惟矢口否認有何恐嚇危害安全及妨害自由之犯行，辯稱當時係因戊○○要求伊將其載回觀天下ＫＴＶ，以便將之前丁○○所駛至該處之車輛開回，伊
    並未恐嚇並強迫戊○○進入伊之自用小客車云云。
  (二)惟查，右揭被告恐嚇並剝奪告訴人戊○○行動自由之事實迭據證人即告訴人戊○○於偵查中及本院調查時證述稱：「當天凌晨二點半左右喜友歌之老闆江順枝打
    電話告訴我說丙○○將丁○○帶走，我趕去喜友歌，沒有多久被告就帶丁○○回
    來，丁○○全身是傷：：我要帶丁○○去就醫，丙○○不讓我們去就醫，又將我
    拉上車，在我們二人在恆春半島沒有人的道路繞來繞去。」「我要在他去就醫，
    被告不肯，還硬拉我上車，當時我不肯衣服還被他拉壞，還有另外一名男子叫做
    阿和的在場，我心裡害怕，就拜託他與我們一起上丙○○的車。」「在車上繞行
    約一個小時，繞道山上及朋友家，我要求他讓我們下車，但被告不肯。」「我們
    在小吃部僵持了約二十分鐘至半小時，我有要求老闆報案，我也有要報案，但他
    拉著我的脖子，不讓我報案：：我的車被人開走在另一家卡拉ＯＫ店，我要叫計
    程車而丙○○硬拉著我上車，我要求送丁○○就醫，但丙○○不同意：：我害怕
    ，所以拜託庚○○上車，因為丙○○恐嚇我說如我們不上車，他要將我們丟到海
    上填海。」等語綦詳（見九十二年度偵字第二三八三號卷第十五頁、第二十二頁
    、本院九十三年二月二十五日審判筆錄），並經當時陪同戊○○及丁○○乘坐被
    告車輛之證人庚○○證稱，戊○○要帶丁○○去就醫，被告就把丁○○強制拖上
    車，戊○○亦是被被告推上車，被告說要他們二人跟他一起走，若不走就要拉去
    貓鼻頭填海，被告拉戊○○右手，然後推她上車，戊○○不是自願走上去的，戊○○在被強制帶到山上之途中，曾要求將丁○○送醫（見本院九十三年十月二十
    日審判筆錄）等語明確，並有丁○○之診斷證明書一紙附卷可按。被告雖辯稱伊
    並未強迫戊○○及丁○○上車，係戊○○及喜友歌小吃部之老闆江順枝叫伊載去
    觀天下ＫＴＶ開她的車子，戊○○及丁○○係自己上車，又因途中經過恆春鎮○○路附近一家網咖時遇見一位朋友，伊與戊○○便在車上與其聊天約半小時，故
    未直接將車開至觀天下ＫＴＶ云云，然自喜友歌小吃部至觀天下ＫＴＶ之間距離
    不過二至五分車程，而戊○○、丁○○及庚○○於上車後，由被告駕車繞行恆春
    鎮○區○○道路一小時許後，始開至觀天下ＫＴＶ讓渠等三人下車等情，有證人
    戊○○及庚○○分別證述在卷，且當時丁○○受有頭部外傷併顱骨骨折及顱內出
    血、兩眼結膜下出血等傷害（見卷附長庚紀念醫院診斷證明書），傷勢危急，戊○○當時急於將丁○○送醫治療，勢無可能於途中停下與他人談話達三十分鐘之
    久，而證人庚○○亦證稱，渠等在恆春市區街上未曾因碰到朋友而停下來說話聊
    天，被告駕車經過恆春的四溝再經過一個學校後，到達山上的村莊，是被告與他
    的朋友在那裡聊天，在那邊差不多一個小時後才下山等語，足見被告將戊○○等
    人搭載上後，並未將該三人直接載送至觀天下ＫＴＶ牽車，而係刻意於恆春鎮山
    區繞行、訪友，歷經一小時許始將戊○○等三人載下山。衡以告訴人丁○○受有
    前述之嚴重傷勢，證人戊○○於喜友歌小吃部及在被告車上之際，亦已多次表明
    急欲將其送醫之意思，然被告未依戊○○之要求將車開至醫院或觀天下ＫＴＶ讓
    渠等自行離去，反而逕駛往恆春山區繞行許久，故其搭載戊○○等三人之目的顯
    非係為送醫或送至觀天下ＫＴＶ讓林秋娥等人自行離去。而戊○○既急於將丁○○送醫急救，若非因被告之恐嚇而使其安全有受危害之虞，當無由自願與丁○○
    乘坐被告車輛繞行恆春附近山區達一小時許，且證人庚○○與被告及戊○○等人
    並非熟稔，若非被告確有前開恐嚇危害安全及剝奪行動自由犯行，告訴人戊○○
    何須央求其上車隨行？況本案發生後，被告已於告訴人丁○○及戊○○達成和解
    ，並經二人承諾撤回傷害告訴，亦不追究被告妨害自由犯行，故兩方糾紛業經弭
    平，證人戊○○當無挾怨誣陷被告之理，是其前開所言，應屬可信。
  (三)又被告另以告訴人戊○○於喜友歌小吃部與被告爭執時間長達二十至三十分鐘，
    顯然並無畏懼被告之情形；況在此期間內，告訴人戊○○未曾以其行動電話報警
    或叫救護車，證人乙○○亦證稱戊○○當時並未委託其報案，故並無急切將丁○○送醫之意；又告訴人丁○○當時已陷昏迷，並無行動能力，是客觀上告訴人丁○○應無受恐嚇或妨害自由之可能云云置辯。惟查，告訴人戊○○雖於本院審理
    時證稱伊與被告在喜友歌小吃部因發生爭執而僵持約二十分鐘至半小時之久，惟
    於被告向告訴人戊○○出言恐嚇要拉其至貓鼻頭填海後，告訴人丁○○及戊○○
    始陸續進入丙○○之車輛等情，業經證人庚○○及戊○○證述明確，故被告恐嚇
    危害安全之行為時係於告訴人丁○○、戊○○上車前之際，與告訴人戊○○之爭
    執時間長短無關；又證人戊○○證稱伊曾要求老闆幫忙報警，又被告於伊欲自行
    報警處理時拉住伊脖子不讓伊報警等情已如上述，證人乙○○雖稱告訴人戊○○
    並未要求其報案，惟亦自承後來伊就進入店裡面了，戊○○有無要將丁○○送醫
    ，伊並不清楚，當時經營該小吃部之江順枝亦在場等語，則證人乙○○未受戊○○請求報案，並不能由此證明戊○○未曾商請同為該小吃部經營者之江順枝報警
    處理，況告訴人丁○○所身受之嚴重傷勢已如上述，事發後自九十一年四月六日
    急診進入加護病房接受治療，至同年月八日始轉出普通病房，亦有卷附之前開診
    斷證明書可稽，依其與戊○○之男女朋友交往關係，若非被告之強制其不得報案
    及出言恐嚇之舉，告訴人戊○○豈有不急切欲將丁○○送醫之理，被告以當時告
    訴人戊○○未及時報案，而認其並非急欲將丁○○送醫云云，顯係顛倒其因果關
    係，殊難採信。再者，告訴人丁○○為被告毆打後載回喜友歌小吃部時，其意識
    狀態雖然非甚清楚，然並未昏迷等情，已經證人戊○○證述在卷，喜友歌小吃部
    之負責人江順枝亦於警詢時稱丁○○被被告在回店前拾頭部受傷，但人還清醒，
    丁○○還有跟戊○○說話等語，告訴人丁○○亦稱，被告打傷伊後，就將伊帶上
    車一直繞很久，限制伊行動等語，證人庚○○亦於本院審理時稱：「丁○○在車
    上時還會講話，但意識不是很清楚，在車上就昏迷了都沒有講話，被再回來到觀
    天下要開他自己的車時就一直吐。」等語足見告訴人直至被告載其上山繞行之際
    ，告訴人丁○○仍尚有些許意識，至被告繞行山區途中始行昏迷，被告辯稱告訴
    人已然昏迷，客觀上並無受恐嚇及妨害自由之可能云云，亦非事實。
  (四)至證人戊○○對於被告剝奪其行動自由之期間，其與丁○○、庚○○究係乘坐於
    前座或後座、遭剝奪行動自由之期間為一小時許或二小時等情，雖因事發距今歷
    時已久，其記憶難免不甚清晰，至其前後證詞有所出入，然此等細節之差錯對於
    被告犯行並無影響，亦不至因此否定其證詞之可信度，併此敘明。
  (五)綜上所述，被告於毆打告訴人丁○○成傷並載回到喜友歌小吃部，再於與告訴人
    戊○○發生爭執後，憤而出言恐嚇告訴人戊○○及丁○○，並以要求告訴人丁○○、戊○○搭乘其自用小客車之方式剝奪該二告訴人之行動自由達一小時餘等事
    實均足堪認定，被告前開所辯，無非卸責之詞，不足採信，被告就此部分犯行罪
    證明確，應予依法論科。
二、犯罪事實二部分：
  (一)訊據被告雖就其於九十一年七月二十九日凌晨五時許傷害告訴人楊淯戀之犯行坦
    白承認，然矢口否認有何剝奪楊淯戀行動自由之情事，辯稱九十三年七月三十一
    日凌晨五時許係告訴人楊淯戀邀伊一起外出吃宵夜，並於南灣加油站加油後，與
    楊淯戀一同開車至屏東縣恆春鎮○○路段附近空地談判，約二十至三十分鐘後，
    二人上車由伊開車在附近繞圈子，並於路邊小睡至十時許，二人始返回楊淯戀之
    屏東縣恆春鎮○○街一六九巷二十五弄二號居所睡覺，次日凌晨二、三時許，伊
    再次載告訴人楊淯戀外出吃麵，惟楊淯戀趁伊下車買麵時將車開走，伊未曾恐嚇
    或剝奪告訴人楊淯戀之行動自由云云。
  (二)經查，被告前揭犯行，業經告訴人楊淯戀迭於警方詢問及檢察官偵查時指訴綦詳
    ，復在本院審理時結證屬實，並有南門醫院驗傷診斷證明書一紙與照片二幀在卷
    可按。被告雖以前開理由置辯，惟告訴人楊淯戀既已與被告於九十一年六月間分
    手，並於同年七月二日搬出居住已達半個月（見臺灣屏東地方法院檢察署九十二
    年度偵字第一六二八號卷第九頁），被告亦自承九十一年七月二十九日當天復因
    爭吵而外出談判，並因一時激憤出手毆打告訴人楊淯戀（本院卷第一二七頁），
    可見二人間之情誼迄當時為止尚未復合，衡諸常情，於此狀況下告訴人楊淯戀勢
    不可能同意與被告相偕同宿，然證人即告訴人楊淯戀既證稱被告開車載伊至高雄
    縣林園鄉附近汽車旅館投宿等情，復經被告證實無誤（見前開偵卷第十四頁背面
    ），則可見證人即告訴人楊淯戀證稱伊係因被告之恐嚇而與之同行等語，即非無
    據。又告訴人楊淯戀與被告既已達成和解並原諒被告所為，有和解書一紙在卷可
    按，並於本院審理時陳稱不願再追究被告所為，則理當無由誣陷被告，足認告訴
    人楊淯戀之前揭指訴，應堪採信。
  (三)證人即告訴人之同事甲○○雖於本院證稱伊於九十一年七月二十九日二十二時許
    曾至告訴人楊淯戀之居所探望並聊天，當時告訴人楊淯戀並無異狀，從外表上亦
    看不出有受傷云云，惟告訴人楊淯戀已於本院證稱伊於其居所遭拘禁之期間並無
    朋友來訪，且被告已對其於九十一年七月二十九日上午毆打告訴人楊淯戀致傷等
    情坦承不諱，又依前開南門醫院驗傷診斷書所載，告訴人楊淯戀於九十一年八月
    一日凌晨六時受檢時，其所受之傷勢為左眼瘀血、左臉部紅腫瘀青十四乘十一公
    分、雙邊腰部壓痛、左手臂瘀青紅腫、左下肢腿部瘀青、左膝瘀青、雙手掌背瘀
    青紅腫、下背部紅腫瘀青等傷害，故其受傷情形甚為嚴重，尤其其頭部之左眼瘀
    血、左臉部紅腫瘀青十四乘十一公分二處非衣物所能遮掩，更為明顯，證人楊麗
    芬竟然聲稱看不出告訴人楊淯戀外表有傷，故其於本院所為之證詞，顯然不實，
    委無足採。
  (四)又本案告訴人楊淯戀遭被告剝奪行動自由之時期係自九十一年七月二十九日凌晨
    至同日上午、同年七月三十日下午至同年月三十一日晚間，橫跨數日，其於獲釋
    後復在恆春南門醫院住院觀察，至同年八月三日始至屏東縣警察局恆春分局大光
    派出所錄製筆錄，於頭部有傷且經驚嚇之情況下，其敘述之日期及過程有所誤差
    ，實屬難免，惟告訴人楊淯戀於本院為證之際經提示以其前於警方詢問、檢察官
    偵訊時所為之筆錄與驗傷診斷書等證物，經其整理後證稱，伊係自九十一年七月
    二十九日凌晨遭被告剝奪行動自由，七月三十一日（即七月三十日晚間）有在高
    雄住過一天，七月三十日（即七月二十九日晚間）在屏東居所住，七月三十一日
    半夜去報案，由警察陪伊於九十一年八月一日凌晨到醫院求診等語（見本院卷第
    九十八頁），核與其證稱：「二十九日凌晨，因為我們之前吵了一架，他口氣不
    好叫我起來上車往海邊方向走，後來到小山坡那邊，他把我打得很慘，我逃跑，
    他追上我並拉我上車，然後回家，有住一個晚上，隔天下午五、六點又到高雄住
    一家汽車旅館。」（見本院卷第一○五頁）等語相符，比較其先後所為之敘述，
    應以於本院直接審理且經交互詰問程序後之前開證述可信。
  (五)綜上所述，被告基於概括犯意，先於九十一年七月二十九日上午以強迫告訴人楊
    淯戀乘坐前開車輛乘客坐之方式剝奪其行動自由，並於過程中以加害其生命、身
    體之事恐嚇告訴人楊淯戀致生危害其安全，在於同年月三十日以相同方式剝奪楊
    淯戀之行動自由及恐嚇危害安全等事實均足堪認定，被告所辯，均屬卸責之詞，
    不足採信，被告此部分犯行亦罪證明確，應予依法論科。
三、按刑法第三百零二條之妨害自由罪，原包括私禁及以其他非法方法剝奪人之行動
    自由而言，所謂非法方法，當包括強暴、脅迫等情事在內。故妨害自由行為繼續
    中，為防止被害人逃脫所為之恐嚇言行，自屬包含於妨害行動自由之同一意念之
    中，縱其所為，合於刑法第三百零五條恐嚇危害安全之情形，仍應視為剝奪行動
    自由之部分行為；又刑法第三百零二條之妨害自由罪，係妨害他人自由之概括的
    規定，故行為人具有一定目的，以非法方法剝奪人之行動自由者，除法律別有處
    罰較重之規定（例如略誘及擄人勒贖等罪），應適用各該規定處斷外，如以使人
    行無義務之事，或妨害人行使權利為目的，而其強暴、脅迫復已達於剝奪人行動
    自由之程度，即祇成立本罪，不應再依同法第三百零四條論處。誠以此項使人行
    無義務之事，或妨害人行使權利之低度行為，應為剝奪人行動自由之高度行為所
    吸收，不另論罪，不能以其目的係在使人行無義務之事，或妨害人行使權利，認
    為係觸犯刑法第三百零二條第一項及第三百零四條第一項之二罪名，依同法第五
    十五條，從一重處斷（最高法院七十四年台上字第三四○四號、二十九年台上字
    第二三五九號判例參照）。是核被告就犯罪事實一之所為，係犯刑法第三百零二
    條第一項之非法剝奪人之行動自由罪，就犯罪事實二之所為，亦係犯刑法第三百
    零二條第一項之非法剝奪人之行動自由罪。被告以強暴之方式使告訴人戊○○無
    法報警及呼叫救護車，喪失其求援於公權力之機會，並以若不上車便拉去貓鼻頭
    填海等加害生命之事恐嚇告訴人戊○○及丁○○之方式，要求戊○○及丁○○進
    入其自用小客車以剝奪該二人之行動自由，則其恐嚇危害安全之犯行應屬剝奪行
    動自由之部分行為（公訴人於本院審理時誤以恐嚇危害安全犯行與剝奪他人行動
    自由部分為各別犯意，見本院卷第七十七頁，應屬誤會，應予更正），而其妨害
    人行使權利之低度行為，亦為剝奪人行動自由之高度行為所吸收，不另論罪；又
    被告二次以打斷腿、推落山下等加害生命、身體之事恐嚇告訴人楊淯戀之方式，
    剝奪楊淯戀之行動自由，其恐嚇危害安全之犯行亦屬剝奪行動自由之部分行為，
    而其妨害人行使權利之低度行為，亦為剝奪人行動自由之高度行為所吸收，不另
    論罪，均附此敘明。被告就犯罪事實二之二次剝奪他人行動自由犯行，時間緊接
    ，手法相同，所犯均係犯罪構成要件相同之罪名，顯係基於概括犯意而反覆為之
    ，應依連續犯規定，論以一罪，並加重其刑；而被告所犯之上述犯罪事實一二等
    二罪，犯意各別，行為互異，應分別論罪，合併處罰。爰審酌被告雖無前科，素
    行尚可，惟均僅因細故即以傷害、恐嚇危害安全及剝奪行動自由之方式遂其意願
    ，其犯罪手段甚為殘暴，造成被害人身、心損害甚巨，且犯後由飾詞卸責，顯然
    並無悔悟之意，雖已與告訴人丁○○、戊○○及楊淯戀和解並賠償之，惟仍不宜
    從輕量刑等一切情狀，分別量處如主文所示之刑，並定其應執行刑。扣案之門號
    為0000000000號之西門子牌行動電話及所附ＳＩＭ卡非被告所有，詳
    如下述，爰不予宣告沒收，附此敘明。
四、無罪之部分：
  (一)公訴意旨另以：被告丙○○於九十一年七月二十九日上午剝奪告訴人楊淯戀行動
    自由之期間，竟趁告訴人楊淯戀受傷且失其行動自由之機會，另行基於強盜之犯
    意，意圖為自己不法之所有，強盜己○○所有之門號0000000000號西
    門子牌行動電話一支及皮包內之新臺幣（以下同）一千八百元得手，因認被告涉
    有刑法第三百二十八條第一項之強盜罪嫌云云。
  (二)按犯罪事實應依證據認定之，無證據不得推定其犯罪事實，刑事訴訟法第一百五
    十四條第二項定有明文。又犯罪事實之認定，應憑真實之證據，倘證據是否真實
    尚欠明確，自難以擬制推測之方法，為其判斷之基礎，而認定犯罪事實之證據係
    指足以認定被告確有犯罪行為之積極證據而言，該項證據自須適合於被告犯罪事
    實之認定，始得採為斷罪資料，最高法院五十三年度臺上字第六五六號、二十九
    年度上字第三一○五號判例可資參照。且刑事訴訟上證明之資料，無論其為直接
    或間接證據，均須達於通常一般之人均不致有所懷疑，而得確信其為真實之程度
    ，始得據為有罪之認定，若其關於被告是否犯罪之證明未能達此程度，而有合理
    懷疑之存在，致使無從形成有罪之確信，根據「罪證有疑，利於被告」之證據法
    則，即不得遽為不利被告之認定，最高法院七十六年度臺上字第四九八六號判例
    亦可稽。
  (三)訊據被告丙○○矢口否認有何強盜犯行，辯稱該九十一年七月二十九日凌晨二人
    開車外出時伊沒錢加油，便叫告訴人楊淯戀付加油費用五百元，伊並未拿取其他
    金錢，又門牌號碼0000000000號行動電話係告訴人楊淯戀於九十一年
    六月底七月初時贈與予伊等語。經查，前開行動電話於九十一年六月底七月初時
    已由告訴人楊淯戀交付予被告之事時，業經告訴人楊淯戀在警方詢問時陳稱：「
    手機是吳嫌於九十一年六月底七月初（詳細日期記不清）是吳嫌以商借的方式半
    強迫向我取走。」（見九十一年八月九日警詢筆錄）等語，及於本院審理時證稱
    ，該行動電話有給被告，並沒有拿回來，「其實我是不想給他，是他硬拿去使用
    的，但他並沒有用搶的。」（見本院卷第一○五頁）等語，又告訴人楊淯戀與告
    訴人原係同居關係，至九十一年七月二日始搬出被告之住所獨自生活，足見被告
    自告訴人楊淯戀取走該行動電話後，便繼續持有並使用之，縱使嗣後二人見面時
    告訴人楊淯戀偶爾持以使用，然於未明確拒絕被告持有之情況下，尚難遽認被告
    有何為自己不法所有之意圖。又證人即告訴人楊淯戀於本院審理時證稱，伊皮包
    內原有一千八百元及一些零碎的東西，於加油站時，被告將其皮包內之金錢取走
    ，並拿部分支付油錢，被告把錢拿走時伊有反對，並有要搶回來的動作，通常伊
    之皮包放在駕駛座旁，但當天係被告開車，所以皮包載伊手上（見本院卷第九十
    九頁至第一○一頁、第一○三頁）等語，衡諸被告已與告訴人楊淯戀和解並賠償
    其五千元，而前開皮包內之金額亦非甚多等情，告訴人楊淯戀實無捏造事實構陷
    被告之必要，且被告於警方詢問時已自承當時伊身上沒有帶錢（見九十一年八月
    三日警詢筆錄）等語，是應以證人即告訴人楊淯戀之前開證詞為可信，被告辯稱
    伊未拿取告訴人楊淯戀之金錢云云，應非事實。然告訴人楊淯戀於本院審理時既
    證述伊與被告係男女朋友關係，被告之經濟情況不佳，平時會用伊之金錢，加油
    時被告拿走伊之金錢並沒有用搶的（見本院卷第九十九頁及第一○二頁）等語，
    顯見被告平日有向告訴人楊淯戀索錢花用之習慣，被告當日將錢由告訴人楊淯戀
    之皮包取走後，楊淯戀始表示反對，要將該款項搶回，則被告為取錢行為之時，
    其主觀上應仍認為告訴人楊淯戀並無阻止其取走該筆款項之意思，故此部分被告
    亦無為自己不法所有之意圖可言，此外，公訴人復無其他積極證據足以證明被告
    有何強盜犯行，依上開說明，應屬不能證明被告犯罪，本院就被告被訴強盜部分
    ，自應諭知無罪之判決。
五、不受理判決部分：
  (一)公訴意旨另以：被告丙○○於九十一年四月六日凌晨十二時三十分許，駕駛其兄
    吳登輝所有之不詳車號自小客車至屏東縣恆春鎮○○路七十六號「喜友歌小吃部
    」，請在場之告訴人丁○○另駕駛一輛自小客車同行尋找楊淯戀，被告丙○○至
    屏東縣恆春鎮○○路一三二號「觀天下ＫＴＶ」後因尋人未遇，竟遷怒同行之告
    訴人丁○○，基於傷害之犯意，持磚塊毆擊丁○○，致告訴人丁○○受有頭部外
    傷併顱骨骨折及顱內出血、兩眼結膜下出血之傷害而昏迷；又被告丙○○於九十
    一年七月二十九日凌晨五時許，駕駛告訴人楊淯戀所有車牌號碼Ｅ四—五八二三
    號自用小客車，搭載告訴人楊淯戀至屏東縣恆春鎮○○路郊外空地談判，楊淯戀
    下車欲跑走時，丙○○竟另基於傷害之犯意，以拳頭及樹枝毆打告訴人楊淯戀，
    致其受有左眼瘀血、左臉部紅腫瘀青十四乘十一公分、雙邊腰部壓痛、左手臂瘀
    青紅腫、左下肢腿部瘀青、左膝瘀青、雙手掌背瘀青紅腫、下背部紅腫瘀青等傷
    害，因認被告另涉犯二次刑法第二百七十七條第一項傷害罪嫌（公訴人於本院審
    理時認前開二次傷害行為均分別與事實一二行為屬各別之犯意，係數罪併罰之關
    係，又二次傷害犯行無裁判上一罪之關係，見本院卷第七十七頁）。
  (二)按案件有告訴或請求乃論之罪，未經告訴、請求或其告訴、請求經撤回或已逾告
    訴期間之情形者，應諭知不受理之判決，刑事訴訟法第三百零三條第三款定有明
    文。查本案告訴人丁○○、楊淯戀告訴被告前開二次傷害犯行，起訴書認被告均
    係觸犯刑法第二百七十七條第一項之傷害罪，則依刑法第二百八十七條之規定，
    須告訴乃論。茲據告訴人丁○○、楊淯戀於本案言詞辯論終結前均撤回告訴，此
    有本院九十二年十一月十八日和解筆錄、九十三年二月二十五日審理筆錄各一份
    、和解書及撤回告訴狀各一紙足稽，揆諸前項說明，就被告被訴傷害部分自應為
    公訴不受理之判決。
六、至證人楊麗芬明知其於九十一年七月二十九日晚間並未至屏東縣恆春鎮○○街一
    六九巷二十五弄二號告訴人楊淯戀之居所，竟到院結證稱其確於該時至前開地點
    探望楊淯戀並與其聊天云云，顯就案情有重要關係之事項，供前具結，而為虛偽
    陳述，是否涉有刑法第一百六十八條之偽證罪，應移送由檢察官另行偵辦，附此
    敘明。
據上論斷，應依刑事訴訟法第二百九十九條第一項前段、第三百零一條第一項、第三
百零三條第三款，刑法第五十六條、第三百零二條第一項、第五十一條第五款，罰金
罰鍰提高標準條例第一條前段，判決如主文。
本案經檢察官鄭伊鈞到庭執行職務。
中      華      民      國      九十三      年    十一    月    三      日
                                  臺灣屏東地方法院刑事第五庭
                                      審判長法  官  羅森德
                                            法  官  楊文廣
                                            法  官  林柏泓
右正本證明與原本無異。
如不服本判決應於收受本判決送達後十日內向本院提出上訴書狀，其未敘述上訴理由
者，並得於提起上訴後十日內向本院補提理由書狀（均須按他造當事人之人數附繕本
 ）「切勿逕送上級法院」
                                            書記官  劉淑蓉
中      華      民      國      九十三      年    十一    月    三      日
附錄法條：
中華民國刑法第三百零二條
因而致人於死者，處無期徒刑或七年以上有期徒刑，致重傷者，處三年以上十年以下
有期徒刑。
